【裁判字號】    95,聲,2356
【裁判日期】    950823
【裁判案由】    停止執行
【裁判全文】
臺灣臺北地方法院民事裁定              95年度聲字第2356號
聲  請  人  甲○○
相  對  人  乙○○
上列當事人間聲請停止停止執行事件，本院裁定如下：
    主  文
聲請駁回。
聲請程序費用由聲請人負擔。
    理  由
一、聲請意旨略以：本院90年執字第20310號強制執行事件（債
    務人李憲章、李照玉、李照鴻、李明章），執行標的為台北
    市○○○路○段82號15樓房屋，聲請人於查封前即占有上開
    房屋，係有占有本權之第三人，不受點交命令拘束，上開執
    行事件未經聲請人同意，將系爭房屋點交予買受人，現又要
    拍賣聲請人遺留於系爭房屋內之動產，聲請人已提起回復原
    狀之訴（本院95年簡上字第141號），及另有再審之聲請（
    94聲再46號），爰請准聲請人供擔保停止拍賣等語。
二、「強制執行程序開始後，除法律另有規定外，不停止執行。
    有回復原狀之聲請，或提起再審或異議之訴，或對於和解為
    繼續審判之請求，或提起宣告調解無效之訴、撤銷調解之訴
    ，或對於許可強制執行之裁定提起抗告時，法院因必要情形
    或依聲請定相當並確實之擔保，得為停止強制執行之裁定。
    」，此強制執行法第18條定有明文，該所揭示「停止執行」
    之情形，均是直接影響「執行名義」之情形，所稱「回復原
    狀之聲請」者，並非因為侵權行為主張回復原狀請求之訴訟
    ，而是為強制執行之執行名義（相關係之裁判），當事人或
    代理人，因天災或其他不應歸責於己之事由，遲誤不變期間
    者，於其原因消滅後十日內，得聲請回復原狀（參見民事訴
    訟法第164條第1項）。且因遲誤上訴或抗告期間而聲請回復
    原狀者，應以書狀向為裁判之原法院為之；遲誤其他期間者
    ，向管轄該期間內應為之訴訟行為之法院為之，（參見民事
    訴訟法第165條第1項），完全與聲請人所主張之訴訟（95簡
    上141號）無關。聲請人據為聲請之依據，自無可採。
三、至於，聲請人稱「係有占有本權之第三人」者，為實體上法
    律關係之爭執當循第三人異議之訴處理之，而聲請人所提起
    之第三人異議之訴（本院93年訴字第1211號、台灣高等法院
    94年度上易字第381號），已經判決確定，認定聲請人之主
    張為無理由（認為聲請人並未登記為房屋所有權人，亦非係
    爭房屋之共有人），不得據以排除究係爭房屋之執行（參見
    上開裁判書）。聲請人主張「占有本權」可以排除強制執行
    者，自無可信，而無理由。
四、另聲請人所稱再審部分，業經本院另案駁回停止執行（95年
    度聲字第653號），該部分本案自無在予斟酌之必要。
    又本件聲請意旨之情節與本院另案95年度聲字第2142號（已
    於95年07月04日駁回）內容大致相同，聲請人再次聲請仍為
    無理由。
中    華    民    國    95    年    8     月    23    日
                  民事第五庭    法  官  陳心弘
以上正本係照原本作成
如對本裁定抗告須於裁定送達後10日內向本院提出抗告狀，並繳
納抗告費新臺幣1,000元
中    華    民    國    95    年    8     月    23    日
                                書記官  許博為


司法院資訊處製作；財團法人民間司法改革基金會備份。
